# 国有独资企业政府实物出资后又无偿划转如何进行账务处理？

提问人：xuxiang9833 时间：2017-11-15 11:24:38
本公司为国有独资企业，以前年度政府以实物出资，计入实收资本科目，现政府将该部分资产无偿划转到另一国有企业。老师们，请问这种情况下是否减少实收资本？还是走资本公积科目？

回答人：chenyiwei
根据政府划转批文确定。划转批文如果没有明确要求减少你公司注册资本的，则冲减资本公积；如果明确要求减少你公司注册资本的，则在办理减资手续后，按批文规定的金额冲减实收资本，超出部分冲减资本公积。